臺灣高等法院高雄分院刑事判決　　　　 94年度上易字第122號
上　訴　人　臺灣高雄地方法院檢察署檢察官
被　　　告　甲○○
上列上訴人因被告違反毒品危害防制條例案件，不服臺灣高雄地
方法院93年度易字第1758號中華民國94年1 月14日第一審判決（
起訴案號：臺灣高雄地方法院檢察署93年度毒偵字第1136號），
提起上訴，本院判決如下：
    主  文
上訴駁回。
    理  由
一、公訴意旨略以：被告甲○○前因施用毒品案件，經強制戒治
    期滿後，由臺灣高雄地方法院檢察署檢察官於90年1 月19日
    以90年度戒毒偵字第62號不起訴處分確定後，復因施用第二
    級毒品安非他命案件，經臺灣高雄地方法院檢察署檢察官提
    起公訴，經原審法院於91年4 月18日以91年度易字第942 號
    判處有期徒刑3 月確定。嗣被告復基於概括犯意，於93年3
    月1 日10時許回溯24小時內之某時，在不詳地點，施用第二
    級毒品安非他命，於同年3 月1 日10時20分許，因被告無故
    侵入中山高中第二棟女生廁所內，為警據報前往處理時，扣
    得第二級毒品安非他命2.1 公克及其所有供施用毒品之吸食
    器1 只，而查悉上情。因認被告涉犯毒品危害防制條例第10
    條第2 項施用第二級毒品罪嫌。
二、按已經提起公訴或自訴之案件，在同一法院重行起訴者，應
    諭知不受理之判決，並得不經言詞辯論為之，刑事訴訟法第
    303 條第2 款、第307 條分別定有明文。又牽連犯、連續犯
    之行為，業經就一部起訴者，依審判不可分之原則，應就全
    部予以審理，不能就牽連犯、連續犯之其他部分，另案再行
    起訴，如在同一法院再就牽連犯、連續犯之其他部分犯罪事
    實，再行起訴，即應諭知不受理之判決（最高法院53年度臺
    上字第1383號判決要旨參照）。
三、經查：被告前於92年8 月中旬起至同年11月5 日止，連續在
    不特定加油站廁所及住處等處施用第二級毒品安非他命，因
    涉毒品危害防制條例第10條第2 項施用第二級毒品罪嫌，業
    經臺灣高雄地方法院檢察署檢察官於93年6 月23日以93年度
    核退偵字第32號提起公訴，並於同年7 月8 日繫屬於原審法
    院，由原審以93年度訴字第1698號刑事案審理中，尚未確定
    ，有起訴書、臺灣高等法院被告全國前案紀錄表各1 份在卷
    可稽。被告對於前開起訴犯行，已經於原審準備程序時坦承
    在卷，並供承其因從事保全工作，夜間為了提神而有施用第
    二級毒品安非他命之行為，時間自前案之92年8 月中旬起迄
    至93年3 月1 日本案被查獲當天，施用地點係在高雄縣梓官
    鄉○○○路2 巷45號住處及不特定加油站內一節，則被告本
    案被訴之犯行與前揭93年度核退偵字第32號起訴書所載之犯
    罪事實，時間緊接，犯罪手法相同，堪認係基於概括犯意反
    覆為之，為連續犯，屬裁判上一罪。公訴人於93年11月24日
    ，就與上揭93年度核退偵字第32號犯罪事實有連續犯關係之
    法律上同一案件，重行起訴，並於93年12月14日始繫屬原審
    法院，揆諸前揭說明，自應諭知不受理之判決。原審因而為
    不受理判決之諭知，核無違誤。檢察官上訴意旨認被告於兩
    案中就施用毒品之時間，前後供述不一，難認先後施用毒品
    犯行有連續犯之關係，指摘原判決不當，為無理由，爰不經
    言詞辯論，逕予判決駁回。
四、本案被告被訴施用第二級毒品犯行，已另由檢察官就另案（
    即原審93年度訴字第1698號）提起上訴移請併辦，並已經本
    院94年上易字第244 號併予審理，僅附此敘明。
據上論斷，應依刑事訴訟法第368 條、第372條，判決如主文。
中　　華　　民　　國　　94　　年　　6 　　月　　15　　日
                  刑事第七庭    審判長法  官   莊飛宗
                                      法  官   曾逸誠
                                      法  官   黃三友
以上正本證明與原本無異。
不得上訴。
中　　華　　民　　國　　94　　年　　6 　　月　　16　　日
　　　　　　　　　　　　　　　　　　　書記官   黃玉珠
